# 中瑞岳华技术部出的《计学撮要》到手，不错！同步到投行和cpa业务探讨

提问人：dfqianlie 时间：2011-10-1 12:02:40
书已到手 阅读中

回答人：chenyiwei
可到视野书店订购（http://shop.esnai.com/goods.php?id=5854），但暂时无现货，需国庆假期结束后才能发货。